臺灣高等法院花蓮分院刑事判決　　　　　　　　　　九十三年度上易字第一三九號
　　上　訴　人　臺灣花蓮地方法院檢察署檢察官
　　被　　　告　丙○○
右上訴人因竊盜案件，不服臺灣花蓮地方法院九十三年度花易緝字第一號，中華民國
九十三年九月九日第一審判決（起訴案號：臺灣花蓮地方法院檢察署九十二年度偵字
第三○六二號）提起上訴，本院判決如左：
    主  文
原判決撤銷。
丙○○連續踰越門扇，於夜間侵入住宅竊盜，處有期徒刑壹年陸月。
    事  實
一、丙○○基於意圖為自己不法所有之概括犯意，於下列時間地點趁被害人之住處門
    鎖未關或是無人在家之際，侵入住宅竊取財物，有下列犯行：
    （一）九十二年十月二十二日凌晨二時許，到乙○○位於花蓮市○○街一五三巷
          十七號住處，見後門窗戶未鎖，從窗戶爬入屋內後，竊得硬幣新台幣三千
          元。
    （二）九十二年十一月一日凌晨三時許，到陳昭蓉位於花蓮市○○街二一四巷三
          十二號住處，見大門未鎖，從大門進入屋內後，竊得現金二千元、行動電
          話一支、陳昭蓉郵局提款卡二張以及葉秀琴所有之郵局提款卡一張。隨即
          在同日持葉秀琴之提款卡分別前往花蓮市○○路花蓮二信主里分社及花蓮
          市○○路花蓮一信自由分社之提款機，接續四次輸入葉秀琴之提款卡密碼
          後，盜領存款共計五萬四千元。
    （三）九十三年一月二十二日下午一時前某時前往章淑娟位於花蓮市○○街七十
          四巷二號住處，從該屋後方加蓋之鐵皮屋頂上，徒手將其中一片玻璃纖維
          板拿開，侵入其中，到一樓客廳以及房間內竊取章淑娟所有之手機、筆記
          型電腦、數位相機以及現金。得手後將數位相機以及筆記型電腦轉售，所
          得款項供己花用。
    （四）九十三年二月二十一日凌晨一時許，到勇毅位於花蓮市○○路七十三巷三
          號住處，見該住宅無人在內，乃翻越圍牆進入住宅內，並且從窗戶進入屋
          內，竊取勇毅所有之影音設備一套（含CD七十片、電視機一台、音響一組
          、喇叭十個、主機二部、放片機二台、時鐘一台以及音響電線一組），竊
          得後運回鄰近花蓮市○○路八十二號住處藏放，準備出售，經被害人勇毅
          發覺該處門外留有遭竊之音響電線，報警查獲。
    （五）九十三年四月一日凌晨零時許，前往林碧霜位於花蓮市○○街二十六號十
          三樓之六住處，從鄰近友人住處之陽台以及隔鄰之矮牆翻入林碧霜住處之
          陽台後，從陽台上沒有上鎖的窗戶侵入，竊取林碧雙所有之筆記型電腦一
          部。得手後將電腦轉售，所得款項供己花用。
二、案經乙○○、陳昭蓉訴由花蓮縣警察局花蓮分局報請台灣花蓮地方法院檢察署檢
    察官偵查起訴。
    理  由
一、本案經檢察官向原審法院聲請簡易判決，原審法院改以通常程序審理之後，認應
    以簡式審判程序審理，經原審以簡式審理程序審理判決後，檢察官以被告另犯有
    前揭（三）（四）之犯行，且與原起訴事實有連續犯之裁判上一罪關係，提起上
    訴後，移送本院併案審理（臺灣花蓮地方法院檢察署九十三年度偵字第二三○五
    、二一五五號），本院應依照刑事通常上訴程序就被告所犯之前揭犯罪事實一併
    審理。又被告經合法傳喚無正當理由，而不到庭，本院不待其陳述逕行判決。就
    此程序上事項，先此敘明。
二、前揭犯罪事實，業據被告坦白承認，其中（一）（二）之犯罪事實經被害人乙○
    ○、陳昭蓉及葉秀琴於警詢以及偵查中指述明確，並有提款機監視錄影機翻拍照
    片、郵局存摺、贓物領據以及照片附卷可證，另外犯罪事實（三），經被害人章
    淑娟指述並針對侵入住宅部分提出告訴（警卷頁八以下），再有被告竊取行動電
    話之後，以所申請門號裝機後使用之通聯記錄並依通聯記錄查出被告使用所竊取
    行動電話之序號（警卷頁十三）為證，犯罪事實（四）並有被害人勇毅之陳述（
    警卷頁五）以及將房屋出租給被告之證人劉茂盛之陳述（警卷頁六），再有贓物
    認領保管單、搜索筆錄、現場照片（警卷頁八以下）為證。犯罪事實（五），並
    有林碧雙之陳述（警卷頁十一）附卷為證，本案罪證明確，被告犯行洵堪認定，
    應予依法論科。
三、核被告所為，係犯刑法第三百二十一條一項第一、二款之加重竊盜罪、刑法第三
    百二十條第一項之竊盜罪、刑法第三百零六條之侵入住宅罪以及第三百三十九條
    之二第一項之由自動付款設備取得他人財物罪。犯罪事實（三），依照被害人所
    述是下午一時才發現失竊（警卷頁八以下），被告所犯係普通竊盜罪以及侵入住
    宅罪，二罪間有方法結果之牽連關係，應從一重之普通竊盜罪處斷。犯罪事實（
    二）所犯是加重竊盜罪與由自動付款設備取得他人財物罪，兩罪間有方法結果之
    牽連關係，應從一重之加重竊盜罪處斷。又被告五次竊盜犯行，時間密接，方法
    相同，觸犯構成要件相同之罪名，為連續犯，應從一重之加重竊盜罪處斷，並加
    重其刑。原審為被告有罪之認定，並判處被告罪刑，固屬無誤，但是被告另犯有
    犯罪事實（三）（四）（五），原審未及審酌，檢察官提起本件上訴，為有理由
    ，應由本院撤銷改判。爰審酌被告年紀尚輕，本次犯行有五件竊盜案件，而且多
    半是夜間侵入他人住宅中竊取財物，對於人民住宅安全有嚴重影響，而且經本院
    傳喚在原審法院為被告責付之甲○○，陳稱被告在其資助下雖然從事早餐店之經
    營，但是仍然欠下債務，目前也不知被告行蹤（本院卷頁四十四），顯見被告周
    邊缺乏對於被告具有拘束力之機制以阻止被告繼續犯行，並矯正被告之行為等一
    切情狀，量處如主文所示之刑。
四、據上論斷，依刑事訴訟法第三百六十九條第一項前段、第三百七十一條、第三百
    六十四條、第二百九十九條第一項前段、刑法第五十六條、第三百二十一條第一
    項第一、二款、第三百二十條第一項、第三百三十九條之二第一項、第三百零六
    條、第五十五條後段判決如主文。
本案經檢察官崔紀鎮到庭執行職務。
中     華      民      國     九十四    年     六      月       十      日
                                  審判長法  官  謝  志 揚
                                        法  官  蔣  有 木
                                        法  官  賴  淳 良
右正本證明與原本無異。
本件不得上訴。
                                        書記官   邱 廣 譽
中      華      民      國      九十四      年      六    月    十三    日
